臺灣高雄地方法院刑事判決　　　　　　　95年度易字第1512號
公　訴　人　臺灣高雄地方法院檢察署檢察官
被　　　告　戊○○
　　　　　　　　　　（現另案於台灣屏東監獄執行中）
選任辯護人　鄭國安　律師
　　　　　　吳麗珠　律師
　　　　　　蘇佰陞　律師
上列被告因恐嚇案件，經檢察官提起公訴（95年度偵字第16325
號），本院判決如下：
    主  文
戊○○無罪。
    理  由
一、公訴意旨係以：被告戊○○前因施用毒品案件，經臺灣高雄
    地方法院以93年度訴字第556 號判決有期徒刑10月確定，於
    民國93年8 月14日甫執行完畢。詎仍不知悔改，經丙○○告
    知其與杜有進、乙○○父子與丙○○間存有債務糾紛，受丙○○之委託向杜有進、乙○○2 人催討此筆債務，遂基於恐
    嚇之概括犯意，連續於95年3 月15日、21日、25日、30日，
    前往乙○○所經營位在高雄巿前鎮區○○路1 號之「金祝銀
    樓」催討債務，並對乙○○出言恫稱：「若不還錢就要斷手
    斷腳、要牽白布條抗議、出門要小心」等語，以此種加害人
    生命、身體、財產之言詞，使乙○○及其家人心生畏懼，致
    生危害於安全。嗣於95 年3月30日16時40分許，戊○○至上
    址再次催討債務時，為乙○○報警當場查獲，始知上情，因
    認被告涉犯刑法第305條之恐嚇危害安全罪嫌等情。
二、按犯罪事實應依證據認定之，無證據不得推定其犯罪事實。
    又不能證明被告犯罪者，應諭知無罪之判決，刑事訴訟法第
    154 條第2 項、第301 條第1 項定有明文。又事實之認定，
    應憑證據，如未能發現相當證據，或證據不足以證明，自不
    能以推測或擬制之方法，為裁判基礎（最高法院40年台上字
    第86號判例參照）；而告訴人之告訴，係以使被告受刑事訴
    追為目的，是其陳述是否與事實相符，仍應調查其他證據以
    資審認（最高法院52年台上字第1300號判例參照），易言之
    ，即藉由補強證據之存在，以增強或擔保告訴人陳述之證明
    力（最高法院87年度台上字第2176號判決要旨參照）。且認
    定犯罪事實所憑之證據，雖不以直接證據為限，間接證據亦
    包括在內，然無論直接證據或間接證據，其為訴訟上之證明
    ，須於通常一般之人均不致有所懷疑，而得確信其為真實之
    程度者，始得據為有罪之認定，倘其證明尚未達此一程度，
    而有合理之懷疑存在而無從使事實審法院得有罪之確信時，
    即應由法院為諭知被告無罪之判決（最高法院76年台上字第
    4986號判例參照）。
三、公訴人認被告涉有上開犯嫌，係以被告戊○○之供述、告訴
    人乙○○之指訴、證人甲○○○之證述、證人丙○○之證述
    及現場監視錄影光碟翻拍之照片15幀為據。訊據被告固坦承
    有於公訴人所指之日期前往告訴人乙○○所經營之金祝銀樓
    催促告訴人要其轉告其父杜有進出面解決債務糾紛之事實，
    惟堅決否認有何恐嚇犯行，辯稱：是替丙○○，向乙○○告
    知並請其向杜有進轉達有關丙○○與杜有進間之前土地買賣
    糾紛之事等語。
四、經查：
（一）被告確有於95年3 月14日、15日、25日、30日前往金祝銀
      樓催促告訴人及其父杜有進解決債務糾紛之事實，固具被
      告坦認在卷，核與告訴人乙○○及證人即告訴人之母甲○○○於本院審理中及證人丙○○於偵查中證述情節相符，
      且有告訴人所提出之現場監視錄影光碟為證，自堪信與真
      實相符。然被告於金祝銀樓內是否確有以言詞恐嚇告訴人
      之行為，仍須有積極證據始足認定。
（二）告訴人所提出之監視錄影光碟，因僅有影像而無聲音，經
      本院勘驗結果，並無從證明被告確有上開恐嚇之言詞（同
      上審判筆錄，本院卷第44頁至第50頁），合先敘明。
（三）告訴人乙○○雖指訴被告於95年3 月14日、15日、25日、
      30 日 前往金祝銀樓時，均有以「若不還錢就要斷手斷腳
      、要牽白布條抗議、出門要小心」等語對告訴人實施恐嚇
      云云（96 年2月6 日審判筆錄，本院卷第61頁），然其於
      審理中又改稱：「（3 月30日你母親與被告對話時，被告
      有無對你母親說『若不還錢就要斷手斷腳、要牽白布條抗
      議、出門要小心』恐嚇之詞？）我母親與被告於3 月30日
      爭執對話時，被告沒有說到上開恐嚇之詞」等語，是其陳
      述前後顯有出入，且與被告利害關係對立，尚難據逕予採
      信。
（四）證人甲○○○雖於本院審理中到庭結證稱被告前往金祝銀
      樓時，曾對告訴人以「社會事沒有我們想像那麼簡單」、
      「出去會發生什麼事，都沒有人知道」、「要拉布條，告
      訴人家我們欠人家錢不還」、「要拿茶具來店裡泡茶」、
      、「黑道也會辦，白道也會做」、「如果不還錢，會斷手
      斷腳」等語恐嚇告訴人（同上審判筆錄，本院卷第53頁）
      ，然證人甲○○○與告訴人乙○○為母子關係，其證詞是
      否公正而無誇大渲染之情，本非無疑；況證人關於被告實
      施恐嚇行為之時間則先證稱：「（被告每次來都有恐嚇？
      ）不是每次，95年3 月15日沒有講恐嚇，3 月25日沒有印
      象。3 月30日也沒有講恐嚇的話」，嗣改稱：「（『若不
      還錢就要斷手斷腳、要牽白布條抗議、出門要小心』是何
      時講？）95年3 月15日或25 日 其中一天講的」等語（同
      上審判筆錄，本院卷第55頁），核與告訴人乙○○所述被
      告實施恐嚇之日期顯有不符，亦難以其證詞認定被告確有
      上開恐嚇之言詞。
（五）況本院勘驗現場監視光碟之結果，被告於95年3 月25日20
      時13分08秒再度前往金祝銀樓，同日20時26分27秒則有管
      區警員亦進入金祝銀樓填寫巡邏登記簿，然告訴人並未向
      巡邏員警表達求助之情，此經本院勘驗上開光碟無誤（本
      院卷第44頁），果依告訴人之指訴，被告確有於95年3 月
      14日、15日、25日在金祝銀樓內多次對其以上開言詞實施
      恐嚇，則於同年月25日被告在場且員警前往金祝銀樓巡邏
      時，告訴人儘可立即報警求助，其竟捨此不為，而延至同
      年月30日被告再度前往金祝銀樓之後始報警處理，且當日
      依告訴人及證人甲○○○所言，被告並未為恐嚇行為甚明
      ，果告訴人確受被告以上開言詞恐嚇，其報警處理之時機
      顯與常理有違，是告訴人之指訴與證人甲○○○之證述是
      否真實，尚非無疑。
（六）末查：告訴人於本院審理中復陳稱：「（被告每次去店內
      待多久？）至少2 、3 小時」（本院卷第58頁）、「因為
      我不曉得杜有進與丙○○是何情況，且不知道被告來的用
      意如何，而且我也不知道被告陸陸續續會來這麼多次。到
      了3 月30日，因為受不了，才會報警」等語（本院卷第61
      頁），證人甲○○○亦證稱其曾對被告說：「你三天二天
      就來吵，我們沒有辦法做生意」等語（本院卷第53頁），
      且本院勘驗上開監視錄影光碟結果，被告前往金祝銀樓之
      停留時間，短則達約50分鐘（95年3 月25日，見本院卷第
      44頁），長則達約1 小時36分（95年3 月30日，見本院卷
      第48頁至第50頁），被告停留時間不可謂不長。則告訴人
      是否非因被告多次前往其經營之金祝銀樓催討債務影響其
      營業，不堪其擾而報警，亦非無疑。
五、綜上所述，本件公訴人認被告涉有恐嚇罪嫌提起公訴，雖非
    無據，然告訴人之指訴與證人甲○○○之證述既均有瑕疵，
    且現場監視錄影光碟內容及卷內其他證據亦不足以證明被告
    確有公訴人所指之恐嚇犯行，則被告是否確有被訴之恐嚇行
    為，仍有合理之懷疑，揆諸前開規定及說明，自應為被告無
    罪之諭知。
據上論斷，應依刑事訴訟法第301 條第1 項前，判決如主文。
本案經檢察官丁○○到庭執行職務。
中　　華　　民　　國　　96　　年　　3 　　月　　6 　　日
                  刑事第十三庭  審判長法　官  高思大
                                      法  官  戴韻玲
                                      法  官  葉啟洲
以上正本證明與原本無異。
如不服本判決，應於收受送達後10日內向本院提出上訴書狀。
中　　華　　民　　國　　96　　年　　3 　　月　　7 　　日
　　　　　　　　　　　　　　　　　　　書記官  蔡語珊
